臺灣桃園地方法院刑事判決　　　　　　　　　　　　九十二年度簡上字第三三四號
　　上　訴　人　甲○○
右上訴人因違反動產擔保交易法案件，不服本院九十二年度簡字第五一號中華民國九
十二年五月十五日第一審簡易判決（起訴案號：九十一年度偵字第二○八一二號，原
審案號：九十二年易字第一四三號），提起上訴，本院管轄第二審之合議庭判決如左
：
    主  文
上訴駁回。
    事  實
一、甲○○於民國（下同）九十一年一月二十五日，以動產擔保交易附條件買賣方式
    ，向址設台北市大同區○○○路一○四號五樓「香港商樂智有限公司台灣分公司
    」（以下稱樂智公司），購買多功能清潔機一台，為動產擔保交易之債務人。雙
    方約定分期付款總價為新臺幣（下同）三萬九千八百元，共分十八期給付，每月
    一期，頭期款付七千五百元，其餘每期付款一千九百元，標的物應存放於定約時
    甲○○所載之住所即桃園縣桃園市○○路五六三號十四樓之一，在未付清全部價
    金前，標的物所有權仍屬於奇異公司所有，不得出賣、出質、移轉、抵押或為其
    他處分，亦不得擅自將標的物遷移停放於他處。詎甲○○在取得標的物後，僅付
    款五期，自九十一年六月起，即未再按期繳納各期應繳之款項，竟意圖不法之利
    益，於訂約後之某不詳時間，未經樂智公司同意擅自前開標的物遷移至位於桃園
    縣平鎮市○○○路五九巷九號之居所，致樂智公司多次派員至桃園縣桃園市○○
    路五六三號十四樓之一查訪均未發現該車。嗣樂智公司向甲○○催討餘款無著，
    復不知該清潔機去處，而無法行使取回權，致生損害於債權人樂智公司。
二、案經樂智公司訴由台灣桃園地方法院檢察署檢察官偵查起訴。
    理  由
一、上訴人即被告甲○○經合法傳喚未到庭，惟右揭犯行，已據其在原審訊問時坦白
    承認（見原審卷第四十三頁），核與告訴代理人乙○○於偵查及原審訊問時指訴
    之情節相符，並有附條件買賣契約書及付款明細表各一份附卷可稽，足認被告於
    原審之自白與事實相符，堪予採信。本件事證已明，被告前開犯行，洵堪認定，
    應依法論罪科刑。
二、核被告所為，係犯動產擔保交易法第三十八條之罪。原審適用動產擔保交易法第
    三十八條、刑法第十一條前段、第四十一條第一項前段，罰金罰鍰提高標準條例
    第一條前段、第二條，逕以簡易判決判處被告有期徒刑二月，如易科罰金，以三
    百元折算壹日，經核認事用法並無不合，量刑亦稱妥適，應予維持。被告上訴意
    旨以有誠意解決欠款，且無惡意逃匿，請求撤銷改判云云，惟並未指摘原判決有
    何不當，顯無理由，應予駁回。
三、被告甲○○經合法通知無正當理由不到庭，爰不待其陳述逕行判決。
據上論斷，應依刑事訴訟法第四百五十五條之一第三項、第三百六十八條、第三百七
十一條，判決無主文。
本案經檢察官陳志全到庭執行職務。
中      華      民      國    九十三      年      一    月      六      日
                                         臺灣桃園地方法院刑事第七庭
                                             審判長法  官  孫惠琳
                                                   法  官  林惠霞
                                                   法  官  劉為丕
右正本證明與原本無異。
不得上訴。
                                                   書記官  方秀貞
中      華      民      國    九十三      年      一   月      七     日
